【裁判字號】    98,上訴,3251
【裁判日期】    981126
【裁判案由】    毒品危害防制條例
【裁判全文】
臺灣高等法院刑事判決                98年度上訴字第3251號
上  訴  人
即  被  告  丁○○
選任辯護人  丙○○律師
上  訴  人
即  被  告  戊○○
選任辯護人  甲○○律師
上  訴  人
即  被  告  乙○○
                    號14樓之.
選任辯護人  柯士斌律師
            曾培雯律師
上列上訴人等因違反毒品危害防制條例案件，不服臺灣宜蘭地方
法院98年度訴字第163號，中華民國98年6月24日第一審判決（起
訴案號：臺灣宜蘭地方法院檢察署98年度偵字第987 號、第1201
號、第1302號、第1438號、第1439號），提起上訴，本院判決如
下：
    主  文
原判決撤銷。
丁○○共同犯意圖販賣而持有第三級毒品罪，處有期徒刑拾月，
緩刑年，緩刑期間付保護管束。扣案如附表所示之物均沒收。
戊○○共同犯意圖販賣而持有第三級毒品罪，處有期徒刑拾月，
扣案如附表所示之物均沒收。
乙○○共同犯意圖販賣而持有第三級毒品罪，處有期徒刑參年貳
月，扣案如附表所示之物均沒收。
    事  實
一、乙○○於民國98年2月21日下午1時40分許，囑其不知情之胞
    弟吳育岑（綽號肉腳）以行動電話（號碼：0000000000號）
    撥打戊○○（曾於96年間因違反商標法案件，經臺灣宜蘭地
    方法院判處拘役30日、緩刑2 年確定，不構成本案累犯）所
    持用之行動電話（號碼：0000000000號），請戊○○回電予
    乙○○。戊○○即以其上開行動電話撥打乙○○所持用之行
    動電話（號碼：0000000000號），依乙○○電話通話中之邀
    約，於當日下午3 時許，至宜蘭縣宜蘭市○○路○段121巷33
    號14樓之4 乙○○住處。乙○○在上開住處內，手持第三級
    毒品愷他命（下稱愷他命）探詢戊○○有無施用，戊○○答
    稱未曾施用。乙○○即將其以不詳方式取得所持有之愷他命
    1包交付予戊○○，要求戊○○以每公克新臺幣（下同）450
    元售出，並稱若有利潤，將會朋分予戊○○。戊○○原本加
    以拒絕，惟經乙○○一再勸說後，戊○○允諾代尋買主出售
    ，因與乙○○基於意圖販賣而持有愷他命之犯意聯絡，由戊○○收執該包愷他命而與乙○○共同持有之。
二、戊○○於98年2月21日晚間7時12許，以其行動電話（號碼：
    0000000000號）撥打丁○○所持用之行動電話（號碼：0000
    000000號），邀約丁○○前往宜蘭縣宜蘭市河濱公園碰面，
    丁○○便駕車搭載其不知情之妻郭禹晨前往上址赴約，丁○○與戊○○在河濱公園碰面後，因見公園內人來人往，旋相
    偕至宜蘭酒廠附近某處商談，商談間戊○○詢問丁○○：「
    肉腳的哥哥拿1 包愷他命給我，你要不要或有沒有認識的人
    要，如果有人要，以1克450元賣出去，如果賣出超過450 元
    都是你的。如果賣出去還想要的話，我可以介紹肉腳的哥哥
    給你認識」等語。丁○○即基與戊○○、乙○○意圖販賣而
    共同持有愷他命之犯意聯絡，於同日晚間8 時許，在宜蘭縣
    宜蘭市宜蘭國中門口，收受戊○○轉交之上開愷他命1 包而
    共同持有之，並於98年2 月22日晚間某時，前往宜蘭縣宜蘭
    市東門夜市以20元購得分裝袋90只，擬用以分裝待售之上開
    愷他命（惟未及分裝即遭查獲扣案，屬供本件共同犯罪預備
    之物）。
三、戊○○將愷他命交給丁○○後，於98年2 月22日晚間10時49
    分許，以行動電話（號碼：0000000000號）撥打乙○○持用
    之行動電話（號碼：0000000000號），相約在戊○○住處巷
    口處碰面，戊○○於與乙○○碰面後，即將愷他命已交付丁○○之情告知乙○○。嗣丁○○於98年2月23日上午9時40分
    許，攜帶上開愷他命及分裝袋，在宜蘭縣宜蘭市黎霧橋下施
    用愷他命後，為巡邏之員警查獲，並當場扣得丁○○所有供
    共同犯意圖販賣而持有第三級毒品罪預備之分裝袋90只、未
    及售出之愷他命1包（毛重41.1公克、驗餘毛重40.05公克、
    驗前純質淨重39.32 公克）等物品如附表所示。丁○○於遭
    查獲後，便供出其毒品係持用行動電話號碼0000000000號之
    「陳仔」所提供，經警調取上開行動電話基本資料，於98年
    3月5日晚間7時18分許，在宜蘭縣宜蘭市○○路3巷36弄25號
    拘提查獲戊○○。戊○○於遭查獲後，亦供出其毒品係持用
    行動電話號碼0000000000之乙○○所提供，乙○○因而於98
    年3 月16日上午11時12分許，在宜蘭縣宜蘭市○○路50號為
    警拘提查獲。
四、案經宜蘭縣政府警察局宜蘭分局報請臺灣宜蘭地方法院檢察
    署檢察官偵查起訴。
    理  由
甲、程序部分：
一、按被告以外之人於審判外之言詞或書面陳述，除法律有規定
    者外，不得作為證據，刑事訴訟法第159條第1項固定有明文
    ；惟被告以外之人於審判外之陳述，雖不符同法第159條之1
    至第159之4之規定，而經當事人於審判程序同意作為證據，
    法院審酌該言詞陳述或書面陳述作成時之情況，認為適當者
    ，亦得為證據。又當事人、代理人或辯護人於法院調查證據
    時，知有第159條第1項不得為證據之情形，而未於言詞辯論
    終結前聲明異議者，視為有前項之同意，同法第159條之5第
    1、2項亦定有明文。被告乙○○及其辯護人就共同被告即證
    人丁○○於偵查中陳述之證據能力，於準備程序中僅爭執丁○○於98年3 月16日偵查中所述聽聞被告戊○○稱毒品係肉
    腳的哥哥所交付部分，屬傳聞陳述，對於丁○○偵查中之其
    餘供證已陳明不爭執之意旨；被告丁○○、戊○○及渠二人
    之辯護人對於丁○○、戊○○審判外陳述，均不爭執證據能
    力。本院於審理時提示上開審判外陳述內容並告以要旨，且
    經公訴人、被告及其辯護人表示意見，當事人已知上述陳述
    乃審判外陳述，均未於言詞辯論終結前對該等記載審判外陳
    述筆錄之證據資格有何與準備程序中所述有別之異議，依據
    首開規定，應視為被告乙○○已有將共同被告丁○○偵查中
    之供證（不包含上開傳聞陳述）作為證據之同意；被告丁○○、戊○○亦有將彼此間審判外陳述作為證據之同意。本院
    審酌上開證人審判外陳述作成時之情況，並無不能自由陳述
    之情形，亦未見有何違法取證或其他瑕疵，且與待證事實具
    有關聯性，認為以共同被告丁○○偵查中之供證（不包含上
    開傳聞陳述）作為不利於被告乙○○事實認定之證據，及以
    戊○○、丁○○等審判外陳述作為不利於被告丁○○、戊○○事實認定之證據，應屬適當，而得作為證據，合先陳明。
二、依司法院大法官會議釋字第582 號解釋意旨，共同被告於被
    告案件中係屬證人，法院應踐行人證之法定調查程序，始具
    有證據能力；而共同被告於被告案件之警詢、偵查中陳述，
    因被告無從為詰問，而有礙被告之對質詰問權，應無證據能
    力。再法院就被告之案件對其他共同被告或與被告有共犯關
    係之人調查，均應依人證之調查程序傳喚該共同被告或共犯
    到場，命其立於證人之地位而為陳述，並通知被告，使被告
    有與之對質及詰問其現在與先前陳述瑕疵之機會，以確保其
    對質詰問權，並藉以發現實體真實（94年度臺上字第1776號
    判決意旨參照）。依上開大法官會議解釋及最高法院判決意
    旨，法院如於共同被告以證人身分到庭陳述，訊問被告對共
    同被告之審判外陳述有何意見，並准許被告對於共同被告當
    庭及先前陳述進行詰問，即已賦予被告對於共同被告對質詰
    問機會，此時共同被告於審判外陳述之瑕疵，應已治癒，而
    具有證據能力。被告乙○○於原審聲請對共同被告戊○○以
    證人身分接受交互詰問，原審已於98年6 月10日審判程序中
    告知共同被告戊○○拒絕作證之權利，改以證人身分請其依
    法具結後，由檢察官及被告乙○○辯護人詰問之（見原審卷
    第63頁以下）。從而本件共同被告戊○○於警詢、偵查中所
    供，既經原審以證人身分傳喚到庭陳述，並經被告乙○○之
    辯護人詰問。共同被告戊○○於警詢及偵查所供，對於被告
    乙○○事實之認定，自有證據能力。
三、犯罪事實應憑有證據能力之證據認定之；證人以聞自原始證
    人在審判外之陳述作為內容之陳述，純屬傳聞之詞，其既未
    親自聞見或經歷其所陳述之事實，法院縱令於審判期日對其
    訊問，或由被告對其詰問，亦無從擔保其陳述內容之真實性
    ，有違事實審法院之證據調查應採直接主義及刑事訴訟法第
    166 條之立法原意，尤有害於被告依憲法第8條第1項正當法
    律程序所保障之對質及詰問權暨第16條訴訟基本權所保障之
    防禦權，應不得以之作為認定犯罪事實之依據。本件共同被
    告丁○○於98年3 月16日偵查中關於聽聞被告戊○○稱毒品
    係肉腳的哥哥所交付之陳述部分，就被告乙○○有無交付系
    爭毒品予戊○○之事實，顯屬傳聞陳述，衡以上開規定及說
    明，應不得逕以之為直接認定被告乙○○交付系爭毒品予戊○○事實之證據。惟就戊○○是否曾經向丁○○陳述毒品係
    肉腳的哥哥所交付之待證事實，因係丁○○直接聽聞自戊○○所述，就戊○○是否為此陳述之證明，非無證據能力。
四、現行刑事訴訟法關於「鑑定」之規定，除選任自然人充當鑑
    定人外，另設有囑託機關鑑定制度。依同法第198條、第208
    條之規定，不論鑑定人或鑑定機關、團體，固均應由法院、
    審判長、受命法官或檢察官視具體個案之需要而為選任、囑
    託，並依第206 條之規定，提出言詞或書面報告，始符合同
    法第159條第1項所定得作為證據之「法律有規定」之情形。
    否則所為之鑑定，仍屬傳聞證據。然於司法警察機關調查中
    之案件，為因應實務上，或因量大、或有急迫之現實需求，
    併例行性當然有鑑定之必要者，例如毒品之種類與成分、尿
    液之毒品反應，或者槍、彈有無殺傷力等鑑定，基於檢察一
    體原則，得由該管檢察長對於轄區內之案件，以事前概括選
    任鑑定人或囑託鑑定機關、團體之方式，俾便轄區內之司法
    警察官、司法警察對於調查中之此類案件，得即時送請先前
    已選任之鑑定人或囑託之鑑定機關、團體實施鑑定，以求時
    效（法務部92年9月1日法檢字第0920035083號函參照，刊載
    於法務部公報第312 期）。此種由檢察機關概括選任鑑定人
    或概括囑託鑑定機關、團體，再轉知司法警察官、司法警察
    於調查犯罪時參考辦理之作為，法無明文禁止，係為因應現
    行刑事訴訟法增訂傳聞法則及其例外規定之實務運作而為。
    則經由司法警察官、司法警察依檢察官所概括選任之鑑定人
    或囑託鑑定機關、團體所為之鑑定結果，與檢察官選任或囑
    託為鑑定者，性質上並無差異，同具有證據能力。本件扣案
    毒品，經查獲之宜蘭縣政府警察局宜蘭分局員警拍照後，依
    上開規定送請內政部警政署刑事警察局鑑驗，所為之書面鑑
    定報告即內政部警政署刑事警察局98年3月9日刑鑑字第0980
    026961號鑑定書，即屬上開「法律規定」得為證據者，而有
    證據能力。
乙、實體部分：
一、被告戊○○、丁○○二人就其意圖販賣而持有愷他命犯行部
    分，歷經警詢、偵查、原審及本院，均坦承不諱，互核相符
    ，且有如附表所示物品扣案，及查獲被告丁○○之現場照片
    6幀、被告戊○○持用之行動電話（號碼：0000000000號）
    與被告丁○○持用之行動電話（號碼：0000000000號）通聯
    紀錄以及被告戊○○、丁○○二人通話地點基地台位置測試
    圖等存卷可資佐證。又扣案之毒品經鑑驗結果，確係毒品愷
    他命，毛重41.1公克、驗餘毛重40.05公克、驗前純質淨重
    39. 32公克，有內政部警政署刑事警察局98年3月9日刑鑑字
    第0980026961號鑑定書在卷可憑。俱徵被告丁○○、戊○○
    之自白屬實。
二、訊之被告乙○○固不諱曾98年2 月21日下午，請胞弟吳育岑
    以門號000000000 號之行動電話撥打被告戊○○持用之行動
    電話（號碼：0000000000號），並請被告戊○○回電予伊，
    被告戊○○即以其上開行動電話號碼撥打伊所持用之行動電
    話（號碼：0000000000號），伊即邀約被告戊○○至伊位於
    宜蘭縣宜蘭市○○路○ 段121巷33號14樓之4住處等情不諱，
    惟矢口否認有何犯行，辯稱：伊請戊○○至伊住處之目的，
    係請其幫伊購買愷他命，伊在住處中詢問戊○○有無管道可
    以取得愷他命，其答稱再看看，後來就離開了，當天伊沒有
    拿愷他命交給戊○○；伊於98年2 月22日晚間10時49分許，
    曾接到戊○○之電話，其於電話中只告訴伊，其朋友出事了
    云云。惟查：
    (一)證人即共同被告戊○○於警詢、偵查及原審，就被告乙○○交付愷他命冀其尋找買主出售等情，結證不移（見98年
      度警聲搜字第64號偵查卷第9 頁至第10頁、98年度偵字第
      987 號偵查卷第64頁至第66頁、原審卷第63頁至第68頁）
      。
    (二)又被告戊○○所持用門號0000000000號之行動電話，於98
      年2 月21日下午1 時40分許，接獲吳育岑所持用之行動電
      話（號碼：0000000000號），門號0000000000號之行動電
      話旋於同日下午1 時41分許，發話至被告乙○○所持用門
      號0000000000號之行動電話，98年2 月22日晚間10時49分
      許，被告戊○○持用之門號0000000000號行動電話，亦曾
      發話至被告乙○○持用之門號0000000000號之行動電話，
      有上開行動電話之通聯記錄在卷可按（見98年度偵字第13
      02號偵查卷第12頁、第26頁），與證人即共同被告戊○○
      之供證核無不合。倘被告乙○○關於聯絡戊○○之目的，
      乃請其幫伊購買愷他命之辯解無訛，則戊○○於取得扣案
      之持有愷他命後，逕洽被告乙○○即足，豈需徒增勞費，
      迂曲召請丁○○另覓買主？又丁○○於98年2 月23日為警
      查獲後，戊○○隨即於98年2 月24日以行動電話將丁○○
      被查獲之事聯絡告知被告乙○○，此為被告乙○○所承認
      （見原審卷第68頁）。被告乙○○既供稱不認識丁○○（
      見98年度偵字第1302號偵查卷第7 頁），丁○○持有中遭
      查扣之毒品復果如被告乙○○所辯與其無關，彼此間無何
      犯意之聯絡及行為之分擔，則戊○○何庸將丁○○遭警查
      獲之情通知被告乙○○？矧戊○○於交付查扣之毒品予丁○○時，確曾告知毒品係肉腳（即吳育岑）之兄（按即被
      告乙○○）所給與等語，亦據證人即共同被告丁○○於偵
      查中結證供明（見97年度偵字第987 號偵查卷第77頁及第
      77之1 頁）。合依上揭事證及查扣之物品，應足以擔保證
      人戊○○不利於被告乙○○之證述，與事實相符。
三、綜上，被告乙○○所辯，無非推諉卸責之詞，不足採信，本
    案事證明確，被告丁○○、戊○○、乙○○等犯行，均堪予
    認定，應依法論科。
四、被告等行為後，毒品危害防制條例於98年5 月20日經總統華
    總一義字第09800125141號令修正公布第4、11、11-1、17、
    20、25條條文；並自公布後6 個月施行（參98年6月8日法務
    部法檢字第0980802279號函依同條例第36條規定，修正條文
    自公布後6 個月施行）。按行為後法律有變更者，適用行為
    時之法律，但行為後之法律有利於行為人者，適用最有利於
    行為人之法律，修正後刑法第2條第1項定有明文。修正後毒
    品危害防治條例第17條，除保留修正前「犯第4條至第8條、
    第10條或第11條之罪，供出毒品來源，因而查獲其他正犯或
    共犯者，減輕或免除其刑。」之規定外，尚增訂第2 項，規
    定「犯第4條至第8條之罪於偵查及審判中均自白者，減輕其
    刑。」比較新舊法結果，以修正後規定有利於被告，依刑法
    第2條第1項規定，應適用修正後規定。
五、按愷他命為毒品危害防制條例第2 條第2項第3款規定之第三
    級毒品，核被告丁○○、戊○○、乙○○三人所為，均係犯
    毒品危害防制條例第5條第3項意圖販賣而持有第三級毒品罪
    。共同正犯之意思聯絡，原不以數人間直接發生者為限，即
    有間接之聯絡者，亦包括在內。被告乙○○與戊○○間，有
    犯意之聯絡及行為之分擔，固為共同正犯。被告丁○○因被
    告戊○○居間溝通、聯繫，而與被告乙○○、戊○○間有犯
    意之聯絡及行為之分擔，亦為共同正犯。被告丁○○於為警
    查獲後，供出毒品來源，因而查獲被告戊○○，被告戊○○
    於為警查獲後，供出毒品來源，因而查獲被告乙○○，是被
    告丁○○、戊○○均應依（修正後）毒品危害防制條例第17
    條第1 項規定減輕其刑。被告丁○○、戊○○於於偵查及審
    判中均自白，尚應依（修正後）毒品危害防制條例第17條第
    2項規定遞減其刑。
六、原審以被告等犯罪事證明確，予以論罪科刑，固非無見。第
    查：被告等行為後，毒品危害防制條例於98年5 月20日經
    總統公布修正條文，並自公布後6 個月施行。原判決未及比
    較新舊法，並適用修正後規定，非無未洽。證人、鑑定人
    依法應具結而未具結者，其證言或鑑定意見，不得作為證據
    ，刑事訴訟法第第158之3條定有明文。湯顏誌於偵查中以證
    人身分應訊，未依法具結（見98年度偵字第987 號偵查卷第
    55頁），其證言不得作為證據甚明。原審竟採為認定被告丁○○、戊○○事實之依憑，顯有適用法則不當之違法。被
    告丁○○擬分裝待售之愷他命而購入扣案分裝袋90只，惟尚
    未分裝，即遭查獲，此據被告丁○○於原審供明（見原審卷
    第77頁），衡其性質，應屬供犯本件共同意圖販賣而持有第
    三級毒品罪預備之物，原判決誤認為供犯罪所用之物，亦有
    未合。被告丁○○、戊○○上訴意旨略以渠二人於偵查及審
    理均自白犯行，原判決未及依修正生效後之毒品危害防制條
    例第17條第2 項規定，減輕其刑，為有理由。被告乙○○猶
    執陳詞，否認犯罪，提起上訴，指摘原判決不當，固無理由
    ，然原判決既有上開瑕疵可議，應由本院撤銷改判。
七、爰審酌毒品危害防制條例列管之毒品，危害國人身心健康及
    社會秩序至鉅，而為國法懸為厲禁，並經政府、媒體、教育
    機構廣為宣導，被告等猶貪圖私利，漠視法令禁制，共同意
    圖販賣而持有，有助長毒品流通之虞，應嚴予非難，兼衡被
    告等之素行（被告丁○○、乙○○前無因犯罪遭科刑之紀錄
    ，被告戊○○曾於96年間因違反商標法案件，經臺灣宜蘭地
    方法院判處拘役30日、緩刑2 年確定，有卷內本院被告前案
    紀錄表可考）、智識程度（被告丁○○具高職畢業之智識程
    度、被告戊○○為國中畢業、被告乙○○係高中肄業，均見
    警詢筆錄人別欄註記），犯罪之動機、目的、手段，及被告
    等持有毒品之數量，暨犯罪後態度等一切情狀，分別量處如
    主文第二項至第四項所示之刑，資為懲儆。復次，依毒品危
    害防制條例第18條第項前段之規定，應予沒收銷燬之毒品，
    以經查獲之第一、二級毒品為限。得依同條例第18條第1 項
    後段沒入銷燬者，專指查獲施用或持有之第三、四級毒品而
    言；倘係查獲製造、運輸、販賣、意圖販賣而持有、以非法
    方法使人施用、引誘他人施用或轉讓第三、四級毒品，屬同
    條例相關法條明文規定處罰之犯罪行為，非該條項應依行政
    程序沒入銷燬之範圍。又同條例第19條第1 項所定「供犯罪
    所用或因犯罪所得之物」，係指犯第4條至第9條、第12條、
    第13條或第14條第1項、第2項之罪所用或所得之物，不包括
    毒品本身在內，是尚不得援用此項規定為第三、四級毒品之
    沒收依據。再同條例對於查獲之製造、運輸、販賣、意圖販
    賣而持有、以非法方法使人施用、引誘他人施用及轉讓第三
    、四級毒品之沒收，並無特別規定，如其行為已構成犯罪，
    則該毒品即屬不受法律保護之違禁物，應回歸刑法之適用，
    依刑法第38條第1項第1款之規定沒收之，始為適法。本件扣
    案之愷他命1 包（即附表編號一所示者，其毛重41.1公克、
    驗餘毛重40.05公克、驗前純質淨重39.32公克，依鑑定實務
    經驗，直接盛裝毒品之包裝縱經鑑驗，仍會殘留微量之毒品
    殘渣，無法與包裝完全析離，應概認屬查獲之毒品）既為被
    告等共同意圖販賣而持有之第三級毒品，屬違禁物，除因鑑
    驗費失之部分毋庸沒收外，應依刑法第38條第1項第1款沒收
    之。扣案之分裝袋90只（即附表編號二所示者），係被告丁○○所有，且供本件犯罪預備之物，依刑法第38條第1項第2
    款規定沒收。
八、末查：被告丁○○前無犯罪紀錄，有本院被告前案紀錄表在
    卷可憑，其犯罪後自白犯行，供出毒品來源，因而查獲其他
    正犯，犯後態度良好，歷此偵、審教訓，信無再犯之虞，其
    所宣告之刑以暫不執行為適當，是併諭知緩刑3 年，緩刑期
    間付保護管束，用資惕勵，以啟自新。至刑法第59條之酌量
    減輕其刑，必須犯罪另有特殊之原因與環境等等，在客觀上
    足以引起一般同情，認為即予宣告法定低度刑期尤嫌過重者
    ，始有其適用，至於被告無前科，素行端正等情狀，僅可為
    法定刑內從輕科刑之標準，不得據為酌量減輕之理由，此有
    最高法院45年台上字第1165號、51年台上字第899 號判例可
    資援用依循。又適用刑法第59條酌量減輕其刑時，雖不排除
    第57條所列舉10款事由之審酌，惟其程度應達於確可憫恕，
    始可予以酌減。併有最高法院70年度第6 次刑事庭會議決議
    可供參考。本件被告戊○○受有國中畢業之教育程度，家庭
    經濟狀況小康（見卷內警詢筆錄人別欄註記），其犯本件罪
    行，顯非迫於貧病飢寒，亦無客觀上足以引起一般同情之特
    殊原因與環境等，衡情殊難認其意圖販賣而持有毒品，有確
    可憫恕之處，則其犯罪動機、犯後態度等，僅可為法定刑內
    從輕科刑之標準，尚不得執為酌量減輕之理由；其雖自白犯
    行，供出毒品來源，因而查獲其他正犯，惟其曾於96年間因
    犯罪獲緩刑宣告之寬典，已如前述，猶不知加以珍惜，再犯
    本件有期徒刑以上之罪，顯未能記取教訓，難以遽認其經本
    件偵審程序及刑罰之科處，即足策其自新，無再犯之虞，而
    其自白犯罪及供出毒品來源而查出其他正犯等情，亦已適用
    相關減刑之規定及於量刑時審酌及之，尚難據以認定其適於
    受緩刑之宣告，是以未允所請，適用刑法第59條規定酌予減
    刑，併為緩刑之諭知，附此敘明。
九、被告戊○○經合法傳喚，無正當之理由不到庭，爰不待其陳
    述，逕行判決。被告戊○○於合法傳喚後，審理期日前，雖
    具狀表示因公司業務需要必須前往大陸出差5 日，請求變更
    期日云云，要非出於類如生病、天災、另案在押等被告不能
    支配、控制之原因而無法到庭，在社會通常觀念上，難以認
    為具有得不到庭之正當理由，併此指明。
據上論結，應依刑事訴訟法第369條第1項前段、第364條、第371
條、第299條第1項前段，（修正後）毒品危害防制條例第5條第3
項、第17條第1項、第2項，刑法第2條第1項、第11條前段、第28
條、第38條第1項第1款、第2款、第74條第1項第1款、第93條第1
項，判決如主文。
本案經檢察官林秀濤到庭執行職務。
中    華    民    國    98    年    11    月    26    日
                  刑事第十二庭審判長法  官  蔡永昌
                                    法  官  蔡國在
                                    法  官  蔡新毅
以上正本證明與原本無異。
如不服本判決，應於收受送達後十日內向本院提出上訴書狀，其
未敘述上訴之理由者並得於提起上訴後十日內向本院補提理由書
（均須按他造當事人之人數附繕本）「切勿逕送上級法院」。
                                    書記官  賴立旻
中    華    民    國    98    年    11    月    30    日
※附表：
┌───┬────────────────────┐
│編  號│      應  沒  收  之  物                │
├───┼────────────────────┤
│ 一   │第三級毒品愷他命壹包（毛重肆拾壹點壹公克│
│      │、驗餘毛重肆拾點零伍公克、驗前純質淨重│
│      │玖點貳公克）                          │
├───┼────────────────────┤
│ 二   │分裝袋玖拾只                            │
└───┴────────────────────┘
※附錄本案論罪科刑主要法條全文：
毒品危害防制條例第5條第3項：
意圖販賣而持有第三級毒品者，處3年以上10年以下有期徒刑，
得併科新臺幣3百萬元以下罰金。


司法院資訊處製作；財團法人民間司法改革基金會備份。
